【裁判字號】    95,簡上,181
【裁判日期】    950710
【裁判案由】    返還土地等
【裁判全文】
臺灣臺中地方法院民事裁定             95年度簡上字第181號
上  訴  人  甲○○
被上訴人    行政院農業委員會林務局東勢林區管理處
法定代理人  乙○○
上列上訴人與被上訴人間返還土地等事件，本院裁定如下：
        主  文
上訴人應於本裁定送達後15日內，提出如附件所載內容之上訴
狀正本，並按對造人數提出繕本或影本。
    理  由
一、按提起第二審上訴，應以上訴狀表明民事訴訟法第441條第1
    項所列各款事項，提出於原第一審法院為之，此項規定對於
    簡易訴訟程序之第一審裁判提起上訴，亦準用之，同法第43
    6條之1第3項、第441條第1項分別定有明文。次依同法第442
    條、第444條、第444條之1規定，上訴人未於主文所示期間
    內補正對於第一審判決不服之程度，及應如何廢棄或變更之
    聲明者，本院即得駁回上訴；上訴人未提出上訴理由書，或
    未說明逾期提出上訴理由書之理由者，本院得駁回再提出之
    攻擊或防禦方法，或於判決時依全辯論意旨斟酌之。
二、經查，上訴人提出上訴狀，其聲明僅記載「願供擔保撤銷假
    執行」，惟未表明「對一審判決主文第1、2項之判決不服之
    程度，及應如何廢棄或變更之聲明」及「上訴理由」，未依
    法表明上開事項；又其所謂「願供擔保撤銷假執行」之聲明
    ，是否應更正為「原判決關於假執行之裁判廢棄；原判決不
    利於上訴人部分，上訴人願供擔保，請准免為假執行」。茲
    限上訴人於收受本裁定後15日內，提出上訴狀及繕本，其記
    載事項詳如附件所示。
三、依民事訴訟法第436條之1第3項、第444條第1項但書，裁定
    如主文。
中    華    民    國    95    年    7     月    10    日
                  民事第三庭審判長  張瑞蘭
以上正本係照原本作成
本裁定不得抗告
中    華    民    國    95    年    7     月    10    日
                        書記官  陳惠鈴
附件
一、上訴狀應記載「對於第一審判決不服之程度，及應如何廢棄
    或變更之聲明」及「上訴理由」。
二、上訴理由應表明下列各款事項：
  （一）應廢棄或變更原判決之理由。
  （二）關於前款理由之事實及證據（關於事實，應分別記載上
        訴聲明有理由之事實、對於他造主張事實之承認與否、
        抗辯事實及與此等事項相關連之事實。應證事實如有多
        數證據，應全部記載。如係人證，應載明證人之姓名、
        住址、電話號碼、訊問事項及與應證事實之關係；如係
        書證，除已提出得引用者外，應先提出影本，原本俟開
        庭時提出），並應記載法律關係及法律見解（實務上或
        學說上），提供相關資料，以利爭點之整理。
三、前開記載方式請以條列方式分段記載。
四、未於主文所示期間內補正對於第一審判決不服之程度，及應
    如何廢棄或變更之聲明者，即駁回上訴。未提出上訴理由書
    ，或未說明逾期提出上訴理由書之理由者，本院得駁回再提
    出之攻擊或防禦方法，或於判決時依全辯論意旨斟酌之。


司法院資訊處製作；財團法人民間司法改革基金會備份。
